# 请教陈老师，关于所得税免税的问题

提问人：青绫 时间：2013-01-29 16:59:21
我现在审的这家是在香港地区注册的，享受香港地区所得税免税优惠，他家在 2010 年因为没有拿到免税批复所以计提了所得税费用， 12 年拿到了，于是在 12 年 12 月份冲所得税费用及相关科目，报表列报时所得税费用显示是负数。请问这么做对吗？ 还有他们家每年都是下一年才能拿到上一年免税的批复，而在 11 年、 12 年两年都没提所得税，正确么？ 请帮忙，急！！！谢谢！！！！！

回答人：chenyiwei
回复 青绫 的帖子
不清楚你所说的该公司的具体情况。但如果确实需要逐年就免税事项取得主管税务机关的批复，才能享受当年度的免税，且该批复属于行政许可事项，在资产负债表日确实无法对期后获得批复的可能性进行合理估计的，则在获取当年度免税批文之前应照常计提该年度的所得税费用，到获取该年度的免税批文后，在实际收到批文的年度冲回原先确认的应交税费负债。这种做法确实可能造成所得税费用在各年度之间的波动较大。
对于该公司 2011 、 2012 年度均未计提所得税的问题，比照上述原则处理，关键是看在各该年度的资产负债表日，企业是否已经获得了享受免税的法定权利。

回答人：chenyiwei
回复 青绫 的帖子
即使企业根据以往的经验，对最终获取该批复有足够的信心（而且事实上期后也确实获得了批复），但是属于行政许可（报批类减免税）
的，在获得批文之前仍然应按照税法规定足额计提应交税额，到取得批文后再作出调整处理。在尚未获得批文之前就不计提应交税额是不符合税法和会计准则规定的。对属于行政许可性质的报批类减免税而言，不能简单地认为就是一个手续问题，而是涉及到有关主管人员的自由裁量权的运用，导致其结果具有一定的不可预知性。